臺灣高雄地方法院刑事判決
111年度訴字第559號
公  訴  人  臺灣高雄地方檢察署檢察官
被      告  陳鑫庭




指定辯護人  本院公設辯護人黃文德
上列被告因毒品危害防制條例案件，經檢察官提起公訴（111年
度偵字第8286號），本院判決如下：
    主  文
陳鑫庭犯販賣第二級毒品未遂罪，累犯，處有期徒刑參年。扣案
如附表編號1至5所示之物均沒收銷燬，扣案如附表編號6所示之
物沒收。
    事  實
一、陳鑫庭明知甲基安非他命係毒品危害防制條例第2條第2項第2
    款所列管之第二級毒品，依法不得販賣、持有，竟基於販賣第
    二級毒品甲基安非他命以營利之犯意，於民國111年3月6日2
    2時24分許，利用其持有如附表編號6所示行動電話，在網際
    網路「UT聊天室」，使用聊天室帳號「硬體執銷商」之名稱
    ，向不特定第三人兜售甲基安非他命。適網路巡邏員警執行
    勤務，陳鑫庭主動找該執行網路巡邏勤務員警攀談，陸續傳
    送「缺嗎？」、「一客2500半錢4500一錢8500」等訊息暗示
    得販賣甲基安非他命之意。員警即佯裝買家，雙方約定購買
    甲基安非他命半錢，而員警即與陳鑫庭繼續使用通訊軟體LI
    NE談論交易甲基安非他命事宜，惟因時間不合當日無法約成
    。嗣於111年3月11日，陳鑫庭繼續使用通訊軟體LINE暱稱「
    tim」，於同日12時11分許，傳送「那就是我下班回家弄一
    弄給你帶？」等訊息予佯裝買家之員警，談論交易甲基安非
    他命事宜，並於同日18時20分許（起訴書誤載為23分），相
    約在址設高雄市○○區○○路000號「7-11便利商店」森和門市
    交易。於同日19時35分許，陳鑫庭騎乘車牌號000-0000號普
    通重型機車依約到達前揭地點，持其前於111年3月10日某時
    許，向不詳之人取得之如附表編號1至5所示5包甲基安非他
    命到場，與無購買真意佯裝買家之員警交易，稱1.8公克要
    價新臺幣（下同）4000元等語，且拿出附表編號5所示甲基
    安非他命1包交付予佯裝買家之員警時，經員警當場表明身
    分，進而查獲致未遂，並當場扣得交易時交付予警方之甲基
    安非他命1包與其身上販賣所剩之甲基安非他命4包，及與喬
    裝買家之員警聯絡交易對話聯絡用如附表編號6所示之行動
    電話1支（含SIM 卡1 張：0000000000號，IMEI：000000000
    000000），而查悉上情。
二、案經高雄市政府警察局鳳山分局報告臺灣高雄地方檢察署檢
    察官偵查起訴。
    理  由
一、證據能力部分：
    本判決所引用之供述證據（含書面陳述），屬被告以外之人
    於審判外所作之陳述者，公訴人、被告及指定辯護人於本院
    準備程序時，均表示同意有證據能力（見本院卷第48頁），
    本院斟酌此等供述證據作成時之情況，並無違法不當情事，
    且認為以之作為證據應屬適當，依刑事訴訟法第159 條之5 
    第1 項之規定，得作為證據。至以下所引用之非供述證據，
    均非人對現場情形之言詞描述本身，自無傳聞法則之適用，
    且無違法取得之情形，故亦得作為證據。
二、訊據被告就上開販賣第二級毒品未遂犯行於警詢、偵查及本
    院審理中均坦承不諱（見警卷第5頁至第12頁；偵卷第13頁
    至第15頁、第43頁至第45頁；本院卷第47頁、第81頁），且
    被告坦承販賣毒品之目的主要為了增加收入等語（見本院卷
    第91頁），並有111年3月11日員警之職務報告、員警與被告
    之「UT聊天室」以及LINE通訊軟體對話紀錄、毒品交易過程
    錄音譯文各1 份在卷可證（見警卷第1頁至第2頁、第41頁至
    第49頁）。又被告為警查獲之如附表編號1 至5 所示白色結
    晶共5 包，經送檢驗均含第二級毒品甲基安非他命成分，有
    高雄市立凱旋醫院111年4月9日高市凱醫驗字第72655號濫用
    藥物成品檢驗鑑定書1 紙在卷可佐（見偵卷第59頁至第61頁
    ），復有高雄市政府警察局鳳山分局扣押筆錄、扣押物品目
    錄表、扣押物品收據各2 份、現場及扣案物照片共16張在卷
    可參（見警卷第18頁至第29頁、第50頁至第57頁），以及附
    表所示物品扣案可證，足認被告之自白與事實相符，被告本
    案犯行已足認定，應予依法論科。
三、論罪科刑之法律適用：
  ㈠核被告所為，係犯毒品危害防制條例第4 條第6 項、第2 項
    之販賣第二級毒品未遂罪。被告為販賣而持有第二級毒品甲
    基安非他命之低度行為，為其販賣第二級毒品甲基安非他命
    未遂之高度行為所吸收，不另論罪。
  ㈡被告前因販賣第二級毒品案件，經本院以99年度訴字第1007
    號判決判處有期徒刑8年，案經上訴，由臺灣高等法院高雄
    分院以100年度上訴字第317號撤銷原判決，仍判處有期徒刑
    8年，嗣經最高法院以102年度台上字第354號判決上訴駁回
    確定，經入監執行，於107年1月24日縮短刑期假釋出監付保
    護管束，於110年1月28日保護管束期滿視為執行完畢等情，
    有臺灣高等法院被告前案紀錄表可參，其於受有期徒刑執行
    完畢後，5年以內故意再犯本件有期徒刑以上之罪，為累犯
    。檢察官於本院審理時主張被告有上開前科執行完畢、構成
    累犯之事實（見本院卷第91頁），而被告係5年以內再犯同
    為販賣第二級毒品之罪，顯然前案刑罰未收警惕之效。本院
    考量被告確實並未因上開案件徒刑之執行而知所警惕，而再
    犯本案相同罪質犯行，對刑罰反應力薄弱，又非屬司法院釋
    字第775號中所稱「一律加重最低本刑，於不符合刑法第59
    條所定要件之情形下，致生行為人所受之刑罰超過其所應負
    擔罪之個案」，爰就被告本案所犯販賣第二級毒品犯行，除
    法定刑為無期徒刑部分不得加重外，應依刑法第47條第1 項
    之規定加重其刑。
　㈢被告本案已與員警聯繫談妥販賣第二級毒品甲基安非他命之
    交易數量、時間、地點等事宜，此業如前述，故被告犯行已
    達著手階段，惟因員警本無購買第二級毒品之真意，故被告
    之販賣行為應屬未遂，爰依刑法第25條第2 項規定，按既遂
    犯之刑度減輕其刑，並依法先加後減之。
　㈣被告於警詢、偵查中及本院審理中已自白本案犯行，有被告
    之各次筆錄在卷可憑，爰依毒品危害防制條例第17條第2 項
    之規定減輕其刑，並依法遞減輕之。
　㈤被告於警詢中供出其甲基安非他命之來源為綽號「小虎」、
    臉書暱稱「黃虎」之人，並指認其身分為黃興仁，惟於警方
    展開偵辦前該人已另遭查獲而入監服刑，故警方並未查獲該
    人販賣毒品之情形，且被告指認黃興仁之人販賣毒品之案件
    ，由臺灣高雄地方檢察署檢察官為不起訴處分，此有高雄市
    政府警察局鳳山分局111年9月27日高市警鳳分偵字第111749
    24400號函以及臺灣高雄地方檢察署檢察官111年度偵字第19
    381號不起訴處分書在卷可證（見本院卷第55頁至第58頁、
    第61頁至第62頁）。是本案被告所為犯行，並未因被告供出
    毒品來源因而查獲，自無從依毒品危害防制條例第17條第1 
    項之規定予以減刑。
　㈥爰以行為人之責任為基礎，審酌被告明知毒品戕害施用者身
    心健康，一旦染癮，難以戒除，常使施用者經濟地位發生實
    質改變而處於劣勢，不僅影響正常生活，且為持續獲得毒品
    ，或衍生其他犯罪，足使社會施用毒品人口增加，而相對提
    高社會成本，減損勞動生產力，影響社會層面至深且鉅，嚴
    重破壞社會治安，而毒品向為政府嚴令禁止流通之違禁物，
    被告竟利用網路傳送販賣第二級毒品之訊息企圖牟利，所為
    殊屬不該，幸因為警網路巡邏查獲而不遂。惟慮及被告犯後
    坦承犯行，態度尚佳，復兼衡本案欲販賣甲基安非他命之金
    額為4,000元，尚非甚鉅，且無獲利，以及被告自述之教育
    程度、家庭經濟生活狀況等一切情狀（見本院卷第90頁），
    量處如主文所示之刑，以示懲儆。
四、沒收部分：
　㈠本案被告所交付予喬裝購毒者之員警之附表編號5所示之甲基
    安非他命1包；及販賣剩餘之附表編號1至4所示甲基安非他
    命4包，經送鑑定，結果均含第二級毒品甲基安非他命成分
    ，業經說明如前。故附表編號1至5所示之第二級毒品甲基安
    非他命5包與其無法析離之包裝袋，均應依毒品危害防制條
    例第18條第1 項前段之規定，宣告沒收銷燬之。
　㈡扣案如附表編號6所示行動電話1 支，係被告所有供所犯販賣
    第二級毒品未遂犯行聯絡所用之物，應依毒品危害防制條例
    第19條第1 項規定宣告沒收。
　㈢至於被告本案販賣第二級毒品未遂之犯行，並未自員警處取
    得價金，故被告此部分犯行並無犯罪所得，亦無其他證據足
    認被告另有獲取犯罪所得，無庸宣告沒收。　
據上論斷，應依刑事訴訟法第299 條第1 項前段，判決如主文。
本案經檢察官施昱廷提起公訴，檢察官葉容芳到庭執行職務。
中　　華　　民　　國　　111 　年　　12　　月　　8 　　日
                  刑事第十五庭審判長法　官  方錦源
                                    法  官  黃立綸 
                                    法  官  都韻荃
以上正本證明與原本無異。
如不服本判決應於收受送達後20日內向本院提出上訴書狀，並應
敘述具體理由；如未敘述上訴理由者，應於上訴期間屆滿後20日
內向本院補提理由書（均須按他造當事人之人數附繕本）「切勿
逕送上級法院」。
中　　華　　民　　國　　111 　年　　12　　月　　8 　　日
                   　　　　　　　　 書記官  王芷鈴
附錄本案論罪科刑法條：
毒品危害防制條例第4條
製造、運輸、販賣第一級毒品者，處死刑或無期徒刑；處無期徒
刑者，得併科新臺幣3千萬元以下罰金。
製造、運輸、販賣第二級毒品者，處無期徒刑或10年以上有期徒
刑，得併科新臺幣1千5百萬元以下罰金。
製造、運輸、販賣第三級毒品者，處7年以上有期徒刑，得併科
新臺幣1千萬元以下罰金。
製造、運輸、販賣第四級毒品者，處5年以上12年以下有期徒刑
，得併科新臺幣5百萬元以下罰金。
製造、運輸、販賣專供製造或施用毒品之器具者，處1年以上7年
以下有期徒刑，得併科新臺幣1百50萬元以下罰金。
前五項之未遂犯罰之。

附表：
編號 扣案物品名稱 1 第二級毒品甲基安非他命1 包（毛重11.15公克、檢驗前淨重10.241公克、檢驗後淨重10.230公克） 2 第二級毒品甲基安非他命1 包（毛重1.8公克、檢驗前淨重1.566公克、檢驗後淨重1.553公克） 3 第二級毒品甲基安非他命1 包（毛重1.53公克、檢驗前淨重1.267公克、檢驗後淨重1.251公克） 4 第二級毒品甲基安非他命1 包（毛重3.84公克、檢驗前淨重3.547公克、檢驗後淨重3.531公克） 5 第二級毒品甲基安非他命1 包（毛重1.78公克、檢驗前淨重1.558公克、檢驗後淨重1.540公克） 6 SAMSUNG廠牌行動電話1 支（含SIM 卡1 張：0000000000號，IMEI：000000000000000號）